【裁判字號】    96,簡上,953
【裁判日期】    970603
【裁判案由】    傷害
【裁判全文】
臺灣板橋地方法院刑事判決             96年度簡上字第953號
上  訴  人  臺灣板橋地方法院檢察署檢察官
被      告  甲○○
上列上訴人因被告傷害案件，不服本院96年度簡字第4828號中華
民國96年9 月17日第一審判決（聲請簡易判決處刑案號：96年度
偵字第11331 號），提起上訴，本院管轄之合議庭判決如后︰
    主  文
上訴駁回。
    事  實
一、甲○○係在臺北縣樹林市○○街29之5 號經營麵店維生，於
    民國96年2 月6 日6 時許，因不滿乙○○坐於該店門口妨礙
    生意，而與乙○○發生爭執，竟基於傷害之犯意，於上址持
    掃把攻擊乙○○，致乙○○受有頭頂部裂傷約4 ×0.5 公分
    及右手背瘀血腫約1 ×1 公分等傷害。
二、案經乙○○訴由臺北縣政府警察局樹林分局報請臺灣板橋地
    方法院檢察署檢察官偵查後聲請以簡易判決處刑。
    理  由
一、訊據被告甲○○固不諱於上開時、地與告訴人乙○○發生爭
    執，惟矢口否認有何傷害犯行，辯稱：因為告訴人乙○○先
    拿椅子攻擊伊，伊才拿掃把自衛，伊不小心推倒告訴人，告
    訴人撞到水龍頭而受傷云云；惟查，上揭事實，業據告訴人
    乙○○迭於警詢、偵查時指訴綦詳，並有仁愛醫院診斷證明
    書1 份附卷可憑（見96年度偵字第11331 號偵查卷第11 頁
    ）。復按正當防衛係對於現在不正之侵害防衛自己或他人之
    權利者而言，倘行為人與他人口角互毆彼此成傷，不能證明
    他人先行侵害，自不得主張正當防衛，最高法院17年上字第
    686 號判例可資參照。而證人即告訴人乙○○於本院審理時
    具結證稱：被告拿掃把棍猛敲伊，使伊的頭部受傷，當時伊
    頭破血流，伊的手指頭也受傷等語（見本院97年5 月20日審
    判筆錄第4 頁），已難認告訴人乙○○所受之上揭傷勢係因
    跌倒後撞擊水龍頭所致，且縱認被告所辯告訴人乙○○曾持
    椅子攻擊被告乙節屬實，惟證人乙○○亦於本院審理時證述
    ：因被告拿小板凳丟伊，伊很生氣，才拿小板凳丟回去，但
    是沒有丟到被告等語（見本院97年5 月20日審判筆錄第5 頁
    ），既不能證明告訴人乙○○先行侵害，揆諸上揭判例意旨
    ，被告亦不得主張正當防衛，被告前揭所辯，無非係事後圖
    卸刑責之詞，不足採信。本案事證明確，被告犯行洵堪認定
    ，應予依法論處。
二、核被告甲○○所為，係犯刑法第277 條第1 項之傷害罪。原
    審以被告罪證明確，適用刑法第277 條第1 項、第41條第1
    項前段，刑法施行法第1 條之1 ，審酌被告犯罪動機、目的
    、手段、被害人乙○○所受之傷勢，及被告犯罪後態度等一
    切情狀，量處拘役四十日，及諭知易科罰金之折算標準，復
    以被告為本件傷害行為之犯罪時間係在96年4 月24日以前，
    依中華民國九十六年罪犯減刑條例第2 條第1 項第3 款、第
    7 條之規定，減為拘役二十日，並諭知易科罰金之折算標準
    ，經核認事用法均無違誤，量刑亦屬妥適，檢察官上訴指摘
    原判決不當，為無理由，應予駁回。
據上論斷，應依刑事訴訟法第455 條之1 第1 項、第3 項、第36
8 條，判決如主文。
本案經檢察官林俊峰到庭執行職務
中    華    民    國    97    年    6     月    3     日
                  刑事第十四庭  審判長法  官  林海祥
                                      法  官  汪怡君
                                      法  官  許炎灶
上列正本證明與原本無異。
不得上訴。
                                      書記官  陳金鳳
中    華    民    國    97    年    6     月    4     日
附錄本案論罪科刑法條全文：
中華民國刑法第277條
（普通傷害罪）
傷害人之身體或健康者，處 3 年以下有期徒刑、拘役或 1 千元
以下罰金。
犯前項之罪因而致人於死者，處無期徒刑或 7 年以上有期徒刑；
致重傷者，處 3 年以上 10 年以下有期徒刑。


司法院資訊處製作；財團法人民間司法改革基金會備份。
